

# **VERDES** Benjamin



78260, Achères

verdesb.devacc@gmail.com

06 29 40 92 88

**GitHub** LinkedIn

# Développeur web fullstack

#### Qui suis je?

Après avoir exploré plusieurs corps de métier à travers mon passé professionnel, j'ai entrepris ma reconversion dans le développement web il y a un an avec beaucoup de passion et de dévotion.

Au cours de cette année, j'ai pu monter en compétences grâce à certaines expériences complémentaires à mon année de formation. Je souhaite vivement entreprendre une suite d'études en tant que Concepteur et développeur d'applications en alternance.

#### **Alternance**

- °Modalités: 1 semaine école / 2 semaines entreprise
- °Eligibilité à la prime de 6000€
- °Permis B, Ile-de-France

# **FORMATIONS**

TS

#### Concepteur, développeur d'application

- ° Rentrée souhaitée pour le 20 octobre 2024
- ° Rentrée prévue avec l'école O'clock
- ° Volontiers disponible en amont afin de découvrir l'environnement dans lequel j'évoluerai
- ° N'attendez plus, visitez mon portfolio afin de vous faire une idée:

# Visitez mon PORTFOLIO

#### Formation DWWM - Ecole O'clock

#### 2023 - 2024

- ° 1500 heures
- ° 2 mois de projet tutoré :
- Le projet est une application web, qui permet la mise en relation entre particuliers et prestataires de services tels que les hôteliers, restaurateurs...
- Définir une maquette graphique et logique.
- Développement et déploiement de la partie client,
- Développement et déploiement de l'API,
- Application à trois rôles (client, prestataire, administrateur)
- Technologies utilisées : React, Sass, Node Express, Sequelize, PostgreSQL

#### **CACES R.489**

#### 2020

- ° Permis d'engins de manutention
- ° Apprentissage en appliquant les mesures de sécurité
- °(Periode COVID) dans le cadre de mon impossibilité de travailler

#### **CAP & BMA - Ebénisterie**

# 2011 - 2015

- ° Dessiner un plan de construction
- ° Elaboration des pièces, et assemblage.
- ° Etudes des styles
- ° Marqueterie

# **EXPERIENCES**

Développeur Web

**Mission** 

Eté 2024

° Portfolio d'artiste, avec galerie dynamique en 3D

- ° Technologies: NextJS, ThreeJS.
- ° Expérience 3D diffèrente selon Device.
- ° Veille technologique et auto-formation sur ThreeJS

#### Développeur Web | HDM-Network 2023 - 2024

- ° Développement d'une application qui offre une gestion centralisée et optimale de ses réseaux sociaux, avec la fonctionnalité de planifier son contenu.
- ° Veille technologique et auto-formation sur NestJs, GraphQL, TypeScript, et Prisma.
- ° Organisation sous jira
- ° Travail en autonomie
- ° Développement partie Client et API.
- ° Intégration de services Tiers (API Facebook & LinkedIn)
- ° Projet toujours en cours de développement par mes soins jusqu'a fin Septembre 2024

Développeur Web | Eurafrique

° Bénévolat

2023

- ° Intégration du système d'inscription en tant que donateur, et collecte de dons.
- ° Ré-arrangements ponctuels sur le contenu et de sa traduction en 4 langues.

Boulanger

2022

- ° Adaptabilité et apprentissage rapide
- ° Polyvalence
- ° Gestion du stress et des horaires (01:00 13h)
- ° Travail d'équipe
- ° Prise d'initiative

#### Hôtelerie / Restauration / Barman 2014 - 2022

- ° Expérience dans divers établissements de différents standings.
- ° Occupation de différents postes tels que serveur, maître d'hôtel, et responsable de restaurant.
- ° Relation client
- ° Polyvalence

**CENTRE D'INTERETS:** 

° Travail en équipe

### SKILLS:

- ° Adaptabilité
- ° Autodidacte
- ° Détermination ° Curiosité
- ° Engagement
- ° Résolution de problèmes
- ° Intelligence émotionelle

° Front-End

° Back-End

° BDD

















- ° Education canine
- ° Le 10 ème Art
- ° Sports d'hiver
- ° Et encore le code



Figma

PostgreSQL





MySQL